----------------------------------------------
title: "LABS_53"
author: "JESSICA PAOLA AGUILAR SERVIN"
date: "2023-03-16"
output: html_document
----------------------------------------------
####################
LABORATORIO TEMAS

####################

LABORATORIO - Gráficos en R con ggplot2 para Ciencia de Datos
editar con temas de ggplot2
instalando paquete con los datos
install.packages("gapminder")
install.packages("ggplot2")

cargar libreria ggplot2 y gapminder
```{r}
library(ggplot2)
library(gapminder)
```

cargando datos a entorno
```{r}
data("gapminder")
```

filtrando por año 2007
```{r}
gapminder2007 <- gapminder[gapminder$year == '2007', ]
```

haciendo grafica de puntos
```{r}
p1 <- ggplot(data = gapminder2007,
             mapping = aes(x = gdpPercap,
                           y = lifeExp,
                           color = continent)) +
  geom_point()

```

Ver tema
```{r}
p1
```


temas básicos
```{r}
p1 + theme_bw()
p1 + theme_minimal()
```

mas temas
install.packages('ggthemes')
```{r}

library(ggthemes)
```

temas y colores
```{r}
p1 + theme_economist()+scale_color_economist()
p1 + theme_excel_new()+scale_color_excel_new()
p1 + theme_wsj()+scale_color_wsj()
p1 + theme_dark()+scale_color_viridis_d()
p1 + theme_test()+scale_color_tableau()
p1 + theme_pander()+scale_color_pander()
p1 + theme_calc()+scale_color_calc()
```

